臺灣板橋地方法院刑事判決　　　　　　　　　　　　　九十三年度易字第八四○號
　　公　訴　人　臺灣板橋地方法院檢察署檢察官
　　被　　　告　乙○○
?????　　　甲○○
右列被告因傷害案件，經檢察官提起公訴（九十三年度偵字第一○五五○號），本院
於準備程序進行中，被告就被訴之事實為有罪之陳述，經告知被告簡式審判程序之旨
，並聽取當事人之意見後，裁定進行簡式審判程序，判決如左：
    主  文
乙○○共同傷害人之身體，處拘役伍拾伍日，如易科罰金，以佰元折算壹日。緩刑
貳年。
甲○○共同傷害人之身體，處拘役伍拾伍日，如易科罰金，以佰元折算壹日。緩刑
貳年。
    事  實
一、乙○○與丙○○素不相識，於民國九十二年六月二十五日下午五時許，在臺北縣
    三重市○○街及大仁街口因停車問題發生口角爭執，乙○○乃基於傷害之犯意，
    徒手毆打丙○○，而乙○○之胞兄甲○○發現乙○○與丙○○雙方發生肢體衝突
    之際，即趨前制止而將丙○○撲倒在地，乙○○、甲○○遂共同基於傷害他人身
    體之犯意，推由甲○○抱住丙○○，另由乙○○隨手持起地上之木棒毆打丙○○
    ，致丙○○受有頭部裂傷（一公分）、左方前臂背側擦傷（零點五乘以五公分）
    、右手中指挫傷（四乘一公分）、無名指挫傷、右小腿瘀腫傷（一乘以一公分）
    、左膝瘀腫傷（二乘以二公分）、右足擦傷（一乘以一公分、二乘以二公分）等
    傷害。
二、案經丙○○訴請臺灣板橋地方法院檢察署檢察官偵查起訴。
    理  由
一、按除被告所犯為死刑、無期徒刑、最輕本刑為三年以上有期徒刑之罪或高等法院
    管轄第一審案件者外，於第一次審判期日前之準備程序進行中，被告先就被訴事
    實為有罪之陳述時，審判長得告知被告簡式審判程序之旨，並聽取當事人、代理
    人、辯護人及輔佐人之意見後，裁定進行簡式審判程序，刑事訴訟法第二百七十
    三條之一第一項定有明文。經核本件被告乙○○、甲○○二人所犯係死刑、無期
    徒刑、最輕本刑為三年以上有期徒刑以外之罪，其於準備程序中就被訴事實為有
    罪之陳述，經法官告知簡式審判程序之旨，並聽取公訴人、被告之意見後，本院
    爰依首揭規定，合議裁定由受命法官獨任進行簡式審判程序，合先敘明。
二、前揭犯罪事實，業據被告乙○○、甲○○於偵訊及本院審理中均坦承不諱，亦據
    告訴人丙○○於偵訊中指述綦詳，核與證人李松明於偵訊中所證述之情節互核相
    符。而告訴人丙○○因此受有頭部裂傷（一公分）、左方前臂背側擦傷（零點五
    乘以五公分）、右手中指挫傷（四乘一公分）、無名指挫傷、右小腿瘀腫傷（一
    乘以一公分）、左膝瘀腫傷（二乘以二公分）、右足擦傷（一乘以一公分、二乘
    以二公分）等傷害乙節，有行政院衛生署臺北醫院診斷證明書一紙在卷可查。另
    被告乙○○當時受有臉、頭皮及頸之挫傷，眼除外、肩及上臂挫傷，多處位置、
    手挫傷、足挫傷、眼球挫傷等傷害乙節，亦有祐民醫院診斷證明書一紙可查，足
    見被告二人所為自白，核與事實相符，自得採為認定之依據。至被告二人出手毆
    打告訴人丙○○，縱因告訴人先動手毆打而來，惟依最高法院九十二年度台上字
    第三○三九號見解所示，正當防衛必須對於現在不法之侵害始得為之，侵害業已
    過去，或無從分別何方為不法侵害之互毆行為，均不得主張防衛權。是以縱令此
    節屬實，亦不得據為減免其刑責之事由。本件事證明確，被告犯行洵堪認定，應
    予依法論科。
三、核被告乙○○、甲○○二人所為，係犯刑法第二百七十七條第一項之普通傷害罪
    。而被告二人，就本件傷害犯行，有犯意之聯絡與行為之分擔，皆為共同正犯。
    爰審酌被告二人年輕氣盛，因停車問題與告訴人丙○○發生細故，竟不思理性解
    決，反暴力相向，毆打告訴人，致告訴人受有非輕之傷害，行為本有不是，且未
    能與告訴人達成和解，惟兼衡二人犯罪後尚能坦承犯行，態度堪稱良好及其犯罪
    動機、手段、目的、所生危害程度等一切情狀，各量處如主文所示之刑，並均諭
    知易科罰金折算標準。末查被告二人均未曾受有期徒刑以上刑之宣告，此有臺灣
    高等法院被告全國前案紀錄表二紙附卷可稽，皆因一時失慮，偶罹刑典，而事後
    皆已坦承犯行，深具悔意，其經此刑之宣告後，應知警惕而無再犯之虞，本院因
    認暫不執行其刑為當，均予以宣告緩刑二年，以啟自新。
據上論斷，應依刑事訴訟法第二百七十三條之一第一項、第二百九十九條第一項前段
，刑法第二十八條、第二百七十七條第一項、第四十一條第一項前段、第七十四條第
一款，罰金罰鍰提高標準條例第一條、第二條前段，判決如主文。
本案經檢察官魏正杰到庭執行職務。
中　　　華　　　民　　　國　　九十三　　年　　　八　　　月　　三十一　　日
                              臺灣板橋地方法院刑事第六庭
　                                  法  官　邱　育　佩
右正本證明與原本無異。
如不服本判決，應於判決送達後十日內向本院提出上訴狀 (應附繕本)，上訴於臺灣
高等法院。
                                     書記官 林　怡　秀
中　　　華　　　民　　　國　　九十三　　年　　　八　　　月　　三十一　　日
附錄本案論罪科刑法條全文
中華民國刑法第二百七十七條
傷害人之身體或健康者，處三年以下有期徒刑，拘役或一千元以下罰金。
犯前項之罪，因而致人於死者，處無期徒或七年以上有期徒刑；致重傷者，處三年以
上十年以下有期徒刑。
